【裁判字號】    92,交易,11
【裁判日期】    920918
【裁判案由】    過失傷害
【裁判全文】
臺灣板橋地方法院刑事判決                          九十二年度交易字第一一號
    公  訴  人  臺灣板橋地方法院檢察署檢察官
    被      告  甲○○
右列被告因過失傷害案件，經檢察官提起公訴（九十一年度偵字第一五九一六號），
本院判決如左：
    主  文
甲○○過失傷害人，處罰金貳仟元，如易服勞役，以參佰元折算壹日。
    事  實
一、甲○○於民國（下同）九十一年六月二十八日上午九時許，駕駛車號ＣＧＯ─二
    八八號重機車，沿台北縣蘆洲市○○街六巷往中華街方向行駛，途經同路與長安
    街九十八巷交岔路口時，理應注意車前狀況，隨時採取必要之安全措施，且依當
    時情形，又無不能注意之情事，竟疏於注意，而撞擊由長安街九十八巷欲左轉至
    中華街六巷，由乙○○所駕駛車號ＬＤ５－一六三號之重型機車，致乙○○人車
    倒地，並受有左腳掌腫大及左手指骨折等傷害。肇事後甲○○於未被有偵查權之
    公務員或機關發覺其為犯嫌前，留在事故現場，向到場處理之警員自首坦承犯行
    ，進而接受裁判。
二、案經乙○○訴由台北縣政府警察局蘆洲分局報請臺灣板橋地方法院檢察署檢察官
    偵查起訴。
    理  由
一、訊據被告甲○○對其於前述時地駕車肇事之事實，於警詢及偵審中均坦白承認，
    核與告訴人乙○○指訴之情節大致相符，並有處理車輛肇事現場圖、道路交通事
    故調查報告表、道路交通事故補充資料表各一紙，相片二十一張附卷足資佐證。
    又告訴人乙○○確因本件車禍受有左腳掌腫大及左手指骨折等傷害，亦有新光吳
    火獅紀念醫院出具之診斷證明書一份附卷可稽。被告雖辯以雙方都有過失，其過
    失責任不大云云置辯，惟查本案現場已遭破壞，無法確認二車撞擊位置，被告所
    辯稱告訴人佔用來車道提前左轉，二車之碰撞位置並未進入路口云云，為告訴人
    所否認，且與卷附被告所騎乘車號ＣＧＯ─二八八號重機車車頭導流板毀損，告
    訴人所騎乘車號ＬＤ５─一六三號之重型機車左側腳踏板損壞之車損照片不符，
    不足採信，另依卷附處理車輛肇事現場圖、道路交通事故調查報告表及照片所示
    現場三岔路口之路況及雙方行車方向研判，告訴人機車左轉駛出時未讓直行之被
    告機車先行，應為肇事之主因，而被告駕車行經無號誌路口疏於車前狀況，應為
    肇事之次因。按車輛行駛時，駕駛人應注意車前狀況，隨時採取必要之安全措施
    ，道路交通安全規則第九十四條第三項定有明文。被告行車本應注意上述道路交
    通安全規定，且依當時路狀，又無不能注意之情形，竟疏未注意，以致肇事傷人
    ，被告應有過失，且應負肇事次因責任，本件經送台灣省臺北區車輛行車事故鑑
    定委員會鑑定結果，雖因跡證不足無法做成鑑定意見，然其分析意見亦同此認定
    ，有該會九十一年十一月七日北鑑字第九一一三八二號函在卷可按，益徵被告確
    有過失，雖告訴人於本件事故之發生因亦有過失，且為肇事之主因，惟被告之過
    失既為肇事之次因，被告自亦難免其過失之責，又其過失行為與被害人受傷間復
    有因果關係，從而本件事證明確，被告過失傷害之犯行，足以認定。
二、查被告甲○○因過失致人受傷，核其所為，係犯刑法第二百八十四條第一項前段
    之過失傷害罪。又其肇事後未被有偵查權之公務員或機關發覺其為犯嫌前，留在
    事故現場向到場處理之警員自承犯行，進而接受裁判，合乎自首之要件，應依刑
    法第六十二條前段減輕其刑。本院審酌被告過失之程度輕微，僅為肇事之次因，
    被害人所受傷勢不重，肇事後偵審中未與被害人家屬達成民事上之和解，暨其品
    性、生活狀況、智識程度及犯罪後態度等一切情狀，量處如主文所示之刑，並諭
    知易服勞役之折算標準，以資懲戒。
三、依刑事訴訟法第二百九十九條第一項前段，刑法第二百八十四條第一項前段，第
    六十二條前段，第四十二條第二項，罰金罰鍰提高標準條例第一條前段，第二條
    ，判決如主文。
本案經檢察官蘇揚旭到庭執行職務。
中      華      民      國    九十二    年      九      月     十八    日
                                臺灣板橋地方法院交通法庭
                                    法  官  梁宏哲
右正本證明與原本無異
如不服本判決應於送達後十日內向本院提出上訴狀
                                    書記官  張文惠
中      華      民      國    九十二    年      九      月     十八     日
附錄本案論罪科刑法條全文
刑法第二百八十四條（過失傷害罪）：
因過失傷害人者，處六月以下有期徒刑、拘役或五百元以下罰金，致重傷者，處一年
以下有期徒刑、拘役或五百元以下罰金。
從事業務之人，因業務上之過失傷害人者，處一年以下有期徒刑、拘役或一千元以下
罰金，致重傷者，處三年以下有期徒刑、拘役或二千元以下罰金。


司法院資訊處製作；財團法人民間司法改革基金會備份。
